# 非全资子公司折价/溢价合并集团内其他子公司，在上一级合并层面如何处理？

提问人：105523327 时间：2019-04-18 21:23:40
1775 、母子公司分别收购一家公司部分股权，母公司编制合并报表是否需要重新计算商誉。目录求教陈版，以下案例合并层面是否应确认最终合并方享有的少数股东让渡的权益？
A公司有全资子公司 B和非全资子公司 C，A 公司持有C公司 80%股权，C 公司的小股东甲持有 C 公司20% 股权，为简化考虑，假设（ 1 ）合并日B 公司只有实收资本和货币资金 100 ；（ 2 ）合并日 C公司只有实收资本和货币资金 200 ；（ 3 ）C 公司支付 B 公司货币资金 200 取得 B 公司 100%股权。
交易完成前，A 公司享有的B、C公司权益合计 100100%+20080%=260;甲享有 C 公司权益200*20%=40
交易完成后，A公司有现金200+通过 C享有B80%的权益 10080%=280；
甲通过 C公司享有 B20%的权益 10020%=20
交易前后，A 公司和甲的权益分别增减了 20 元，即由于本次交易导致少数股东让渡了 20 的权利给 A公司。
在 A 公司编制合并报表的时候，是否应比照收购少数股权在合并层面的处理原则将本次交易作为权益性交易，确认少数股东让渡的权益，相应增加资本公积？

回答人：chenyiwei
该事项是合并范围内的内部交易，在交易刚完成时，对 A 的合并报表不会有任何影响，其内部交易损益的抵销原理与普通的集团内部商品买卖、劳务提供交易的抵销并无区别。不会导致合并报表层面少数股权的变动。